臺灣高等法院臺南分院刑事判決
110年度侵上訴字第685號
上  訴  人  臺灣嘉義地方檢察署檢察官陳志川
上  訴  人  
即  被  告  吳上村
0
選任辯護人  嚴庚辰律師
            江立偉律師
上列上訴人因被告犯強制猥褻案件，不服臺灣嘉義地方法院109
年度侵訴字第32號中華民國110年4月23日第一審判決（起訴案號
：臺灣嘉義地方檢察署109年度偵字第9194號），提起上訴，本
院判決如下：
    主  文
上訴駁回。
甲○○緩刑貳年，緩刑期內付保護管束。
    事  實
一、甲○○於民國109年9月26日7時10分許，前往友人BN000-H1090
    25（年籍詳卷，下稱A女）位於嘉義縣新港鄉○○住處，在以
    左手將物品遞送給A女後，竟基於強制猥褻之犯意，突然用
    右手掌抱住A女後頸（靠近後腦勺部位），且不顧A女之出手
    阻擋，以右手將A女身體往上帶，致A女雙腳後跟被迫離地後
    ，甲○○即彎腰強行親吻A女，而以此強暴方式強吻A女嘴唇得
    逞，嗣甲○○再離開現場。
二、案經A女訴由嘉義縣警察局民雄分局報請臺灣嘉義地方檢察
    署檢察官偵查起訴。
    理  由
一、被告經過訊問後，坦承有於上開時間、地點，未經A女同意
    ，逕行抱起A女頸部、背部處，親吻A女等客觀事實，惟仍矢
    口否認有何強制猥褻之犯行，辯稱：我是用抱的，不是用強
    壓的方式，我承認是性騷擾，不承認強制猥褻云云（原審卷
    第47頁、第49至50頁、第70頁，本院卷第82頁）。
　　辯護人則以：從監視器畫面觀之，整個過程前後時間不超過
    5秒，被告親吻A女的部分大約1秒鐘的時間，被告應僅係趁
    人不備之性騷擾，強度還不到強制猥褻等語。
二、經查：
　㈠被告上開犯罪事實，除據被告坦承上開客觀事實外，並據證
    人A女於警詢、偵查中證述明確（警卷6至7頁、偵卷第12至1
    3頁），並有監視器畫面翻拍照片2張（警卷證物袋）、原審
    勘驗監視器光碟所製作之勘驗筆錄可證（原審卷49至50頁）
    。
  ㈡刑法第224條強制猥褻罪係規定：「對於男女以強暴、脅迫、
    恐嚇、催眠術或其他違反其意願之方法，而為猥褻之行為」
    ，所謂「強暴」是指以不法腕力，對男女之身體施以暴力，
    使其不能抗拒。
　　另性騷擾防治法第25條第1項規定之「意圖性騷擾，乘人不
    及抗拒而為親吻、擁抱或觸摸其臀部、胸部或其他身體隱私
    處之行為者」，其所謂「不及抗拒」係指被害人對行為人所
    為之性騷擾行為，尚未及感受到性自主決定權遭受妨害，侵
    害行為即已結束而言，此即性騷擾行為與刑法上強制猥褻罪
    區別之所在（最高法院106年度台上字第1193號判決意旨參
    照）。
　　本案被告左手將物品交給A女後，即以右手掌勾住A女的後頸
    部，同時彎腰，頭部朝A女的臉部移動（本院註：即想要強
    行去親A女），被告親到A女嘴唇前，A女已有伸出右手朝被
    告之身體推去，而有阻擋之動作，然被告仍出力將A女之身
    體往上帶，致A女雙腳後腳跟均離地，被告的右手也有彎曲
    的動作（本院註：即繼續將A女的頸部勾住），此有原審上
    開製作的勘驗筆錄可參，可見被告在親吻A女之前，為順利
    親吻身高較矮之A女嘴唇，已有不顧A女意願，並出力控制A
    女身體之行為甚明。再從A女在被告強吻得逞前，已有做出
    阻擋動作觀之，A女在被告開始著手後，侵害行為結束前，
    即已感受到性自主決定權遭受妨害，並出手反抗，故依前開
    最高法院判決意旨，縱使本案發生過程僅短短數秒，被告的
    行為已構成強制猥褻，而非性騷擾防治法第25條第1項所稱
    之「不及抗拒」。被告辯稱其行為僅屬性騷擾防治法第25條
    第1項之性騷擾，並不可採。
　㈢又刑法所指之「猥褻行為」，係指除性交以外，行為人主觀
    上有滿足自己性（色）慾之意念，而在客觀上施行足以誘起
    他人性（色）慾之舉動或行為者，即足以當之（最高法院10
    9年度台上字第1802號判決意旨參照）。被告不顧A女之抗拒
    ，強吻A女嘴唇之行為，從一般客觀角度觀之，自係基於讓
    自己興奮、滿足個人慾望之舉動行為，乃屬刑法上的猥褻行
    為。
  ㈣公訴意旨雖認被告為本案犯行時，另有以左手托住A女下巴之
    動作等語。惟經原審勘驗監視器畫面後，並無法清楚看到被
    告左手之動向為何（見上揭勘驗筆錄），故基於罪證有疑，
    利於被告原則，本院不予認定被告此部分之行為，附此敘明
    。
  ㈤綜上，被告上開強制猥褻犯行事證明確，堪予認定。
三、核被告所為，係犯刑法第224條之強制猥褻罪。
四、駁回上訴的理由：
　㈠原審審理後，認為被告上開犯行事證明確，乃適用上開實體
    法規，並審酌被告：⑴農專畢業之智識程度；⑵離婚，育有2
    名子女，平常獨自居住之家庭狀況；⑶務農，經濟狀況普通
    ；⑷無犯罪前科，有被告前案紀錄表在卷可憑；⑸與A女為朋
    友關係，自認與A女平常互動良好，而為本案犯行之犯罪動
    機；⑹以手鉤住A女後頸，再將A女身體往上帶之方式，強吻A
    女嘴巴約1秒鐘之犯罪情節；⑺犯後雖否認犯行，然僅是針對
    法律適用有所抗辯，對於客觀事實基本上均坦白承認之犯後
    態度等一切情狀，量處有期徒刑6月，並諭知如易科罰金，
    以新臺幣1000元折算1日。
　㈡經核原審判決上開認事用法並無違誤，量刑亦屬妥適，並無
    違法不當之處。
　㈢被告提起上訴，請求本院改依法定刑度較輕的性騷擾防治法
    第25條第1項性騷擾罪，改判較輕之刑云云（本院卷第29頁
    、第82頁），並無理由，應予駁回。
　㈣檢察官上訴主張：被告否認犯罪，且未曾向A女道歉，惡性非
    輕，原審量刑過輕。嗣因被告於本院請村里百姓聯署請法院
    給予被告機會（本院卷第101頁以下），二審檢察官主張：
    被告此舉將會加深A女的名譽受損及身心痛苦，原審量刑過
    輕，請求判處更重之刑。
　　A女於本院也陳稱：伊子女都住在外地，因為孝順母親，才
    在住家安裝攝影器材，幸而拍到本案被告犯行。A女因為此
    事飽受驚嚇，已不敢住在老家。案發後被告不僅沒有前來道
    歉，且在鄉里間散布A女趁此事敲詐被告的流言，造成A女身
    心痛苦，請求判處更重之刑。
　　被告則答辯稱：被告雖就法律罪名進行爭執，但對於上開客
    觀犯行均坦承不諱，已有悔意。被告之前有委託辯護人與告
    訴代理人連絡很多次，願意賠償A女25萬元，並張貼道歉聲
    明在村裏面的公布欄1個月，但A女要求要賠50萬元，且要求
    被告要登報道歉（A女刑事附帶民事訴訟起訴狀參照），所
    以雙方未能達成和解。被告於二審審理期間，因為害怕法院
    會加重被告的刑度，一時情急失慮才會訴諸同村村民連署向
    法院求情，請法院可以不用再斟酌該連署書。至於A女提出
    認為被告於社區散布謠言稱遭被害人仙人跳的光碟（請上卷
    第2頁），裡面都沒有被告的聲音，並非被告說的，不能以
    此認為被告犯後態度不佳（本院卷第85頁）。被告願意再當
    場向A女道歉一次，希望A女原諒（本院卷第90頁）。
　㈤本院認為：
　⒈量刑之輕重，係事實審法院得依職權自由裁量之事項，茍已
    斟酌刑法第57條各款所列情狀而未逾越法定刑度，則不得遽
    指為違法。原審判決就被告量刑部分，已審酌刑法第57條規
    定之多款量刑事由，諸如被告之犯罪動機、目的，被告之品
    行、所生危害、犯後態度，及被告智識程度、生活狀況，並
    未逾越法定刑度，亦無濫用裁量之情事，客觀上屬於適當之
    刑。
　⒉A女主張被告到處散布遭到A女仙人跳，並提出上開光碟乙片
    ，然被告否認其內的人聲為被告，A女當庭也無法證明被告
    有為此事，此自無法作為調高被告刑度的事由。其次，被告
    雖然請村里百姓連署，然究其動機應係害怕遭到二審法院調
    高刑度，一時天真自以為而情急失慮所為，經檢察官當庭斥
    責後，已當庭表示此舉失慮，並再次向A女道歉（本院卷第9
    0頁）。另被告曾於110年4月向調解委員會聲請調解，因A女
    未到場而調解不成立，業據被告提出調解不成立證明書為證
    （本院卷第95頁），被告曾委託辯護人向A女的告訴代理人
    表達：被告願意賠償A女25萬元，在村里刊登道歉啟事1個月
    ，告訴代理人當庭坦承辯護人有與其就此溝通（本院卷第87
    頁），可見被告此部分賠償、道歉誠意非虛。被告最終於本
    院也當庭再次向A女表達道歉之意（本院卷第90頁）。
　⒊況被告嗣後已經與A女達成和解，依照A女的意見，捐款新台
    幣40萬元給公益單位，並提出道歉的聲明書，有被告陳報的
    和解書、聲明書、匯款單在卷可參（本院卷第111頁以下）
    ，經本院與A女委託的告訴代理人確認無訛，亦有本院公務
    電話紀錄可參（本院卷第119頁）。以上難認被告犯後態度
    惡劣。因此，檢察官上訴主張原審量刑過輕云云，並無理由
    ，應予駁回。
五、緩刑宣告部分：
　㈠被告雖然坦承上開客觀行為，然就本案究竟構成強制猥褻罪
    仍有爭執，尤其檢察官起訴法條及一審法院判決均是認定被
    告構成強制猥褻罪後，被告上訴仍然爭執，顯然仍心存僥倖
    ；其次，被告犯行業已造成A女身心受損，擾亂A女平靜的生
    活，原想要藉由鄉民連署博取法院同情，而雖有不該。
　㈡然被告並無任何犯罪前科，素行尚稱良好，被告嗣後已與A女
    和解，除出具聲明書表達道歉之意，且捐款給公益團體，已
    如上述，終有悔意，本院認為被告經此偵、審程序，應知所
    警惕，而無再犯之虞，上開宣告之刑以暫時不執行為適當，
    爰依刑法第74條第1項第1款宣告緩刑如主文所示，並依刑法
    第93條第1項第1款規定，命被告於緩刑期間付保護管束。
據上論結，應依刑事訴訟法第368條，判決如主文。
本案經檢察官詹喬偉提起公訴、檢察官林志峯到庭執行職務。
中　　華　　民　　國　　110 　年　　8 　　月　30 　　日
                  刑事第五庭    審判長法　官  黃國永
                                      法　官  翁世容
                                      法　官  蔡川富
以上正本證明與原本無異。
如不服本判決應於收受送達後20日內向本院提出上訴書狀，其未
敘述上訴理由者，並得於提起上訴後20日內向本院補提理由書（
均須按他造當事人之人數附繕本）「切勿逕送上級法院」。
　　　　　　　　　　　　　　　　　　　書記官  黃心怡
中　　華　　民　　國　　110 　年　　8 　　月　　30　　日

附錄本判決論罪科刑法條全文
中華民國刑法第224條
（強制猥褻罪）
對於男女以強暴、脅迫、恐嚇、催眠術或其他違反其意願之方法
，而為猥褻之行為者，處6月以上5年以下有期徒刑。